【裁判字號】    97,易,400
【裁判日期】    970805
【裁判案由】    違反毒品危害防制條例
【裁判全文】
臺灣彰化地方法院刑事判決               97年度易字第400號
公  訴  人  台灣彰化地方法院檢察署檢察官
被      告  甲○○
上列被告因違反毒品危害防制條例案件，經檢察官提起公訴（97
年度毒偵字第395號），本院依簡式審判程序判決如下：
    主  文
甲○○施用第二級毒品，累犯，處有期徒刑伍月，如易科罰金，
以新台幣壹仟元折算壹日。扣案之玻璃吸食器貳支、酒精燈壹個
、塑膠鏟管壹支，均沒收。
    事  實
一、甲○○前於民國88年間，因施用毒品案件，經本院以88年度
    毒聲字第3345號裁定送強制戒治，嗣認無繼續戒治之必要，
    由本院以89年度毒聲字第1270號裁定停止戒治，於89年3月
    13日停止戒治，所餘戒治期間付保護管束，於89年8月11日
    保護管束期滿未經撤銷停止戒治，而執行完畢。復於92年間
    ，又因施用毒品案件，經本院以92年度易字第660號判決判
    處應執行有期徒刑10月確定，與其前因違反麻醉藥品管制條
    例、毒品危害防制條例案件執行所餘殘刑有期徒刑2年8月又
    14日（最高法院89年度台上字第1550號判決、本院88年度易
    字第1153號判決、台灣高等法院台中分院89年度上訴字第
    1537號判決），及違反毒品危害防制條例案件，經本院以92
    年度易字第660號判決判處有期徒刑10月確定，接續執行，
    於96年4月28日縮刑期滿執行完畢。詎復基於施用第二級毒
    品甲基安非他命之犯意，於97年1月7日9時許，在彰化縣彰
    化市○○路65號103室住處內，以火燒烤吸食煙霧方式，施
    用甲基安非他命1次。嗣於97年1月9日14時許，為警在上址
    查獲，並扣得玻璃吸食器2支、酒精燈1個、塑膠鏟管1支。
二、案經彰化縣警察局彰化分局報告台灣彰化地方法院檢察署檢
    察官偵查起訴。
    理  由
一、本件被告甲○○所涉係死刑、無期徒刑、最輕本刑為3年以
    上有期徒刑或高等法院管轄第一審案件以外之罪，並於本院
    行準備程序時就被訴事實為有罪之陳述，本院合議庭依刑事
    訴訟法第273條之1第1項規定，裁定改由受命法官獨任行簡
    式審判程序，先予敘明。
二、上開事實，業據被告甲○○坦承不諱，且其為警採集之尿液
    送驗結果，甲基安非他命檢出濃度達3,626ng/ml，此有詮昕
    科技股份有限公司濫用藥物尿液檢驗報告、彰化縣警察局彰
    化分局委託檢驗尿液代號與真實姓名對照認證單、查獲照片
    4紙附卷可稽，並有玻璃吸食器2支、酒精燈1個、塑膠鏟管1
    支扣案可資佐證，足徵被告前開自白與事實相符。本件事證
    明確，被告犯行洵堪認定。
三、按毒品危害防制條例於92年7月9日修正公布，自93年1月9日
    施行，其中第20條、第23條將施用毒品之刑事處遇程序，區
    分為「初犯」及「5年內再犯」、「5年後再犯」。依其立法
    理由之說明：「初犯」，經觀察勒戒或強制戒治後，應為不
    起訴處分或不付審理之裁定；經觀察勒戒或強制戒治執行完
    畢釋放後，「5年內再犯」者，因其再犯率甚高，原實施之
    觀察勒戒及強制戒治既已無法收其實效，爰依法追訴或裁定
    交付審理。至於經觀察勒戒或強制戒治執行完畢釋放後，「
    5年後再犯」者，前所實施之觀察勒戒或強制戒治已足以遮
    斷其施用毒品之毒癮，為期自新及協助其斷除毒癮，仍適用
    「初犯」規定，先經觀察勒戒或強制戒治之程序。從而依修
    正後之規定，僅限於「初犯」及「5年後再犯」二種情形，
    始應先經觀察勒戒或強制戒治程序。倘被告於5年內已再犯
    ，經依法追訴處罰，縱其第3次（或第3次以上）再度施用毒
    品之時間，在初犯經觀察勒戒或強制戒治執行完畢釋放5年
    以後，已不合於「5年後再犯」之規定，且因已於「5年內再
    犯」，顯見其再犯率甚高，原實施觀察、勒戒或強制戒治，
    已無法收其實效，即應依該條例第10條處罰（最高法院95年
    度第7次刑事庭會議決議第2點參照）。經查，本件被告前因
    施用毒品案件，於89年8月11日強制戒治執行完畢，惟其於
    釋放後5年內，於92年間因施用毒品案件，經本院以92年度
    易字第660號判決判處有期徒刑10月確定，此有台灣高等法
    院被告前案紀錄表在卷可參，揆諸前開法條及說明，被告所
    為本件施用甲基安非他命之犯行，並無「初犯」規定之適用
    ，而應直接訴追處罰。
四、核被告所為，係犯毒品危害防制條例第10條第2項之施用第
    二級毒品罪。被告持有毒品之低度行為，為施用之高度行為
    所吸收，不另論罪。被告有如事實欄所載之犯罪科刑執行情
    形，有台灣高等法院被告前案紀錄表在卷可按，其受有期徒
    刑之執行完畢後，5年以內故意再犯本件有期徒刑以上之罪
    ，為累犯，依刑法第47條第1項之規定加重其刑。爰審酌被
    告經送觀察勒戒、入監執行，猶不知悔改，再施用毒品，戕
    害自身健康，然坦承犯行等一切情狀，量處如主文所示之刑
    ，並諭知易科罰金之折算標準。扣案之玻璃吸食器2支、酒
    精燈1個、塑膠鏟管1支，係供被告施用毒品所用，且屬被告
    所有，業據被告供承在卷，爰依刑法第38條第1項第2款之規
    定宣告沒收。
據上論斷，應依刑事訴訟法第273條之1第1項、第299條第1項前
段，毒品危害防制條例第10條第2項，刑法第11條前段、第47條
第1項、第41條第1項前段、第38條第1項第2款，判決如主文。
本案經檢察官蔡明達到庭執行職務
中    華    民    國    97    年    8     月    5     日
                  刑事第六庭      法  官  林欣苑
以上正本證明與原本無異。如不服本判決，應於判決送達後10日
內，向本院提出上訴書狀，上訴書狀應「敘述具體上訴理由」，
並按他造當事人之人數附繕本。「切勿逕送上級法院」。
中    華    民    國    97    年    8     月    5     日
                                  書記官  楊筱惠
附錄本案論罪科刑法條全文：
毒品危害防制條例第10條
施用第一級毒品者，處6月以上5年以下有期徒刑。
施用第二級毒品者，處3年以下有期徒刑。


司法院資訊處製作；財團法人民間司法改革基金會備份。
